Jessica Cañas Díaz

Rambla del Poblenou, 105. Barcelona

Lugar y fecha de nacimiento: Caracas, Venezuela, 24-03-1989

Móvil: +34 671 33 56 50 Email: jessicacd24@gmail.com

LinkedIn: https://www.linkedin.com/in/jessica-ca%C3%B1as-18683a124/

PFRFII:

Estudiante del Master en Programación en AIP - Barcelona.

Realizando TFM para el Master en Programación Web de Alto Rendimiento de la Universidad Ramón Llull, Barcelona

Ingeniero Electricista mención comunicaciones con 1 año de experiencia en el área de gestión de proyectos.

Áreas de Interés: programación, desarrollo web, ingeniería.

FORMACIÓN:

2020 – Actualmente Máster en Programación. AIP – Barcelona

2019 - 2020 Máster Desarrollo Web de Alto Rendimiento. La Salle. Universidad Ramon Llull. Barcelona

2012 - 2018 Ingeniería Eléctrica mención Telecomunicaciones. Universidad Central de Venezuela.

Caracas, Venezuela

CONOCIMIENTOS INFORMÁTICOS Y TÉCNICOS:

Conocimientos de programación en lenguajes como JavaScript, Pascal, C++, PHP, Python y Matlab.

Conocimientos de herramientas de diseño web, tales como, Bootstrap, CSS3 y HTML5.

EXPERIENCIA:

02/2020 - 07/2020 Ruecker Lypsa, S.A

Becario

Funciones:

- Corrección de errores en códigos realizados en proyectos anteriores.
- Creación de código nuevo para mejorar la implementación del programa.
- Redacción de documentación.

06/2018 - 04/2019 Tecnoconsult, S.A

Ingeniero de Proyectos Junior Departamento de Electricidad

Funciones:

- Programación de templates.
- Actualización de bases de datos.
- Programación básica en VB Excel.

IDIOMAS:

Castellano: Nativo Inglés: Fluido*

FORMACIÓN COMPLEMENTARIA:

2020 - Project Manager. OneMonth (Online)

2020 - Learn WordPress. OneMonth (Online)

2018 - Escuela Web. HTML5 Y CSS3. Caracas, Venezuela.

2017 - Introducción a la programación (Online). Coursera

^{*}Certificado Idiomas Ruge, C.A. Caracas, Venezuela.